臺灣新北地方法院板橋簡易庭小額民事判決
110年度板小字第4197號
原      告  玉山商業銀行股份有限公司


法定代理人  黃男州  
訴訟代理人  黃美霜  


被      告  周惠明  
上列當事人間請求給付信用卡帳款事件，本院於中華民國111年1
月13日言詞辯論終結，判決如下：
    主      文
被告應給付原告新臺幣肆萬捌仟壹佰陸拾元，及其中新臺幣貳萬
貳仟零肆拾柒元自民國一一○年九月三十日起至清償日止，按週
年利率百分之十五計算之利息。
訴訟費用新臺幣壹仟元由被告負擔。
本判決得假執行。
    事實及理由
一、原告主張：緣被告於民國90年8月8日向原告請領信用卡使用
    （VISACARD:NO：0000-0000-0000-0000），依約定被告得於
    該信用卡特約商店刷卡消費或向指定辦理預借現金之機構預
    借現金。被告應於當期繳款截止日前向原告清償，逾期應自
    各筆帳款入帳日起給付按年息15%計算之利息，並依帳單週
    期收取違約金，惟每次連續收取期數最高以三期為上限，違
    約金之計算方式為：當期(月)繳款發生延滯時，計付違約金
    300元；連續2個月發生繳款延滯時，第2個月計付違約金400
    元，連續3個月發生繳款延滯時，第3個月計付違約金500元
    ，有預借現金者則應另給付依照每筆預借現金金額之3.5%加
    上新臺幣100元計算之手續費，此有被告親簽之信用卡申請
    書可稽。詎被告自申請信用卡使用至101年2月24日止共消費
    簽帳22,047元整均未按期給付，雖屢經催討，被告均置之不
    理。爰依信用卡使用契約之法律關係，請求被告清償債務等
    語。並聲明判決如主文第1項所示。
二、被告則以：信用卡申請書為被告親簽，之前都有在償還但後
    來沒工作之後就沒有再付款，直至102 年剩餘2萬多元，原
    告一直到109年才跟我提出，利息無法負擔，希望可以把利
    息去掉等語資為抗辯。
三、本件原告主張之事實，業據其提出與其所述相符之信用卡申
    請書影本、應收帳務明細表、信用卡約定條款等件為證（見
    本院卷第25至32頁、第39至41頁）復為被告所不爭執，本院
    審酌前揭證據資料，堪信原告之主張為真實，至被告請求原
    告扣除利息云云，惟未能舉證以實其說，被告上開所辯，尚
    難憑採。從而，原告請求被告給付如主文第1項所示，為有
    理由，應予准許。
四、本件係就民事訴訟法第436條之 8第1項訴訟適用小額程序所
    為被告敗訴之判決，爰依民事訴訟法第 436條之20規定，職
    權宣告假執行。
五、訴訟費用負擔之依據：民事訴訟法第78條。本件訴訟費用額
    ，依後附計算書確定如主文所示之金額。
中　　華　　民　　國　　111 　年　　1 　　月　　21　　日
                  臺灣新北地方法院板橋簡易庭
                              法  官  吳孟竹
    計    算    書
項        目          金      額（新臺幣）      備    註
第一審裁判費               1,000元
合        計               1,000元
以上為正本係照原本作成。
對於本件判決如有不服，應於收受送達後20日內向本院提出上訴
書狀，上訴於本院合議庭，並按他造當事人之人數附具繕本。當
事人之上訴，非以判決違背法令為理由不得為之，上訴狀應記載
上訴理由，表明下列各款事項：
（一）原判決所違背之法令及其具體內容。
（二）依訴訟資料可認為原判決有違背法令之具體事實。
如未於上訴後20日內補提合法上訴理由書，法院得逕以裁定駁回
上訴。
中　　華　　民　　國　　111 　年　　1 　　月　　21　　日
                              書記官  呂亞馨